【裁判字號】    99,重訴,44
【裁判日期】    990723
【裁判案由】    損害賠償
【裁判全文】
臺灣宜蘭地方法院民事判決              99年度重訴字第44號
原      告  乙○○
被      告  甲○○
上列當事人間損害賠償事件，經本院刑事庭裁定移送前來，本院
於99年7月20日言詞辯論終結，判決如下：
    主  文
被告應給付原告新台幣陸佰柒拾參萬零參佰參拾玖元及自民國九
十九年四月二十三日起至清償日止，按年息百分之五計算之利息
。
原告其餘之訴駁回。
訴訟費用由被告負擔。
本判決第一項，於原告以新台幣貳佰貳拾肆萬元供擔保後，得假
執行。但被告如以新台幣陸佰柒拾參萬零參佰參拾玖元預供擔保
，得免為假執行。
原告其餘假執行之聲請駁回。
    事實及理由
一、原告原起訴請求被告給付新台幣（下同）16,515,539元，嗣
    於本院審理時，撤回其中看護費用22,000元及工作損失9,33
    1,200元部分之請求，並更正扶養費用為原告個人請求2,880
    ,000 元及更正精神慰撫金為原告個人請求5,000,000元，核
    屬民事訴訟法第255條第1項第3 款擴張及減縮應受判決事項
    聲明之情形，應予准許。
二、原告起訴主張：被告於民國98年5 月24日上午，駕駛車牌號
    碼JP-9239號自用小客車，沿宜蘭縣宜蘭市○○路○段由南往
    北方向行駛，嗣於同日上午9時45分許，行經中山路1段與環
    市○路○○路口時，竟疏於注意，其右轉彎車未讓右後側直
    行車先行，旋即右轉，適有原告之女即被害人游淑雯騎乘車
    牌號碼979- EXL號機車，自同向後側直行行駛而來，被害人
    閃煞不及，所駛機車摔倒滑行，因此受有頭部外傷併挫傷性
    腦出血、左側硬腦膜上出血、嚴重腦腫、創傷後癲癇之傷害
    ，雖經緊急送醫，仍於98年6月3日下午2 時30分許因傷重宣
    告不治。爰依據侵權行為之法律關係，請求被告賠償原告醫
    療費用50,339元、喪葬費用300,000元、撫養費用2,880,000
    元及精神慰撫金5,000,000元，總計8,230,339元等語。並聲
    明：（一）被告應給付原告8,230,339 元及自起訴狀繕本送
    達被告翌日起至清償日止，按年息5%計算之利息；（二）願
    供擔保，請准宣告假執行。
三、被告對於原告主張之前述事實及請求賠償之金額均不爭執，
    僅辯稱：當初我不知道要怎麼樣賠償原告，所以沒有辦法和
    解，我工作有困難等語。並聲明：（一）請求駁回原告之訴
    ；（二）如受不利判決，願提供擔保請准宣告免為假執行。
四、得心證之理由：
    按當事人對於他造主張之事實，於言詞辯論時不爭執者，視
    同自認。但因他項陳述可認為爭執者，不在此限，民事訴訟
    法第280條第1項定有明文。次按：保險人依本法規定所為之
    保險給付，視為被保險人損害賠償金額之一部分；被保險人
    受賠償請求時，得扣除之。強制汽車責任保險法第32條亦有
    明文。經查：原告前述之主張，已提出損害賠償明細及計算
    式、羅東博愛醫院之醫療費用收據、相驗屍體證明書、戶口
    名簿等資料在卷可參，並經本院調閱被告涉犯過失致死案件
    之本院99年度交易字第37號刑事偵審卷宗核閱屬實，被告就
    原告之請求，均當庭表示不予爭執在案，是原告之主張，應
    屬可採。另原告陳稱其業已領取之強制汽車責任保險金1,50
    0,000 元，依上開規定，自應予以扣除，故原告得請求被告
    賠償之金額為6,730,339 元。至被告辯稱目前無力償還云云
    ，並不妨礙原告行使本件之請求權，附此敘明。
五、綜上，原告依據侵權行為之法律關係，請求被告給付6,730,
    339元及自起訴狀繕本送達被告翌日即99年4月24日起至清償
    日止，按年息5%計算之利息，為有理由，應予准許。其餘之
    請求，則屬無理由，應予駁回。本件原告勝訴之部分，兩造
    分別陳明願供擔保請求宣告假執行及免為假執行，經核均無
    不合，爰各酌定相當之擔保金額併予准許之。又原告其餘假
    執行之聲請，因訴之駁回而失所附麗，應併予駁回。本件訴
    訟費用，原告之訴雖經部分駁回，然此係扣除強制汽車責任
    保險金1,500,000 元所致，考量本件兩造並無爭執事項，仍
    應由被告負擔全部，始屬公允，惟本件為刑事附帶民事訴訟
    ，依法無須繳納起訴時之裁判費，並無訴訟費用支出，併此
    敘明。
六、訴訟費用負擔之依據：民事訴訟法第79條。
中    華    民    國    99    年    7     月    23    日
                  臺灣宜蘭地方法院民事庭
                      法  官  林俊廷
正本係照原本作成。
如對本判決上訴，須於判決送達後20日內向本院提出上訴狀（須
附繕本）。如委任律師提起上訴者，應一併繳納上訴審裁判費。
中    華    民    國    99    年    7     月    23    日
                      書記官  許麗汝

司法院資訊處製作；財團法人民間司法改革基金會備份。
